# 非上市公司委托财务顾问进行融资，相关融资费是否可以冲减资本溢价

提问人：wlj1123 时间：2018-03-12 21:05:01
陈版，请教一下，有限公司委托代理机构进行融资，代理机构收取两个点，请问支付给代理机构的费用能冲减资本溢价吗？按照准则规定，与权益性交易相关的交易费用应当从权益中冲减，而交易费用包括支付给代理机构、咨询公司、券商等的手续费和佣金等。我理解有限公司对外融资支付给代理机构的佣金，属于准则规定的交易费用，可以从资本溢价中扣减。谢谢！

回答人：chenyiwei
理论上，如果这种手续费的金额直接与融资金额挂钩，并以“成功获得融资”作为支付条件，则理论上是可以作为融资的交易费用从权益的初始计量金额中扣除的。但实务操作中少见。

提问人：wlj1123 时间：2018-03-13 09:40:02
嗯嗯，谢谢陈版。另外再请教一个问题哈，国有企业从房管所取得的公租房（所有权属于房管所）租赁价格很低，然后对外转租，租赁期间5-10不等，对外租赁收益较高，请问可否基于合同的权利作为无形资产核算？若不能作为无形资产核算，是否有其他更好的建议？还是根据现行准则只能认定为经营租赁，不能纳入即作为承租方又是出租方身份的国有企业财务报表的一项资产。（根据定义，无形资产是表现为某种法定权利或技术，这其实也可以算是法定权利的吧，感觉从这个角度也能跟无形资产挨点边。）非常感谢！

回答人：chenyiwei
目前只能作为经营租赁处理，不能在企业自身报表中确认无形资产。但如果该企业被非同一控制下收购，则在收购方合并报表层面是可以确认此类租赁权益作为无形资产的，即有利的租赁合同。